臺灣板橋地方法院交通事件裁定　　　　　　　　　　　九十三年度交聲字三八八號
　　原處分機關　臺北市交通事件裁決所
　　異　議　人
　　即受處分人　乙○○
右列受處分人因違反道路交通管理處罰條例案件，對於臺北市交通事件裁決所九十三
年二月二十四日北市裁三字第裁二二－ＡＢＸ七三五０四八號所為之裁決處分（原舉
發案號：臺北市政府警察局九十二年十一月四日北市警交大字第ＡＢＸ七三五０四八
號），聲明異議，本院裁定如左：
    主  文
異議駁回。
    理  由
一、原處分意旨略以：異議人即受處分人乙○○於民國（下同）九十二年十月七日上
    午九時二十分許，騎乘車牌號碼ＮＶ九－八九七號重型機車，沿臺北市○○○路
    ○段由南向北行駛，行經臺北市中山區○○○路與民權東路口之待轉區時，肇事
    致人受傷而逃逸，嗣由原舉發機關臺北市政府警察局中山分局警員掣單舉發「肇
    事致人受傷未向警察機關報告而駛離」之違規，經移送原處分機關即臺北市交通
    事件裁決所，認上開異議人之行為屬「肇事致人受傷而逃逸」之違規，遂依道路
    交通管理處罰條例第六十二條第一項後段及第六十七條第一項規定，裁處吊銷駕
    駛執照，並限於九十三年三月二十五日前繳送，如逾期不繳送，自同年月二十六
    日起逕行註銷駕駛執照，駕駛執照吊（註）銷後，自九十三年三月二十六日起終
    生不得重新考領駕駛執照等語。
二、異議意旨略以：異議人行經臺北市○○○路與民權東路口時，不慎擦撞前車肇事
    ，惟當時已通過該路口，遂將機車停放在路旁，隨即步行折返，迨綠燈後行至上
    開肇事地點察看，因斯時雨下很大每個人都穿著雨衣，並未發現有人受傷，以為
    被害人車輛已駛離現場，才又馳離現場，並無肇事逃逸之情事，爰聲明異議，請
    求撤銷原處分云云。
三、按汽車駕駛人，駕駛汽車肇事致人受傷或死亡，應即採取救護或其他必要措施，
    並向警察機關報告，不得駛離；違者吊扣其駕照三個月至六個月；逃逸者吊銷駕
    駛執照，道路交通管理處罰條例第六十二條第一項定有明文。又汽車駕駛人，曾
    依第六十二條第一項之規定吊銷駕駛執照者，終身不得考領駕駛執照，同條例第
    六十七條第一項亦有明文。
四、經查：本件異議人於九十二年十月七日上午九時二十分許，騎乘車牌號碼ＮＶ九
    －八九七號重型機車，沿臺北市○○○路○段由南向北行駛，行經臺北市中山區
    ○○○路與民權東路口之待轉區時，號誌燈已變黃燈，因極欲衝過路口，而自後
    方追撞前方適煞停等待紅燈之由甲○○所騎乘車牌號碼ＢＦＰ－九七八號重型機
    車後車尾，致甲○○人車倒地，受有下背挫傷、頸部扭傷等傷害，異議人肇事後
    未停車處理而逃逸，嗣為警依甲○○所告知肇事車輛之車號，而循線查獲異議人
    ，並由原舉發機關臺北市政府警察局中山分局警員掣單舉發等事實，業據證人即
    被害人甲○○於本院調查時指述綦詳，並有臺北市政府警察局九十二年十一月四
    日北市警交大字第ＡＢＸ七三五０四八號舉發違反道路交通管理事件通知單、臺
    北市政府警察局交通警察大隊檢送本件車禍之道路交通事故現場圖、道路交通事
    故調查報告表（一）（二）、交通事故談話紀錄表、道路交通事故補充資料表、
    肇事人自首調查表影本各一份、交通事故現場照片影本四幀、車籍作業系統－查
    詢認可資料一紙、臺北市政府警察局中山分局刑事案件移送書、異議人及被害人
    甲○○之警詢筆錄影本資料附卷可稽，且被害人甲○○因上開交通事故受有前揭
    傷害之情形，亦有馬偕紀念醫院九十二年十月二十三日診斷證明書影本乙份在卷
    足憑。異議人雖辯稱：伊當時隨即步行折返，迨綠燈後行至肇事現場察看，並未
    發現有人受傷，以為被害人車輛已駛離現場云云，然查異議人於本院調查時復陳
    稱：當時我隔了四、五十秒又回到撞擊現場，當時沒有看到人云云，核諸被害人
    甲○○於本院調查時到庭所證稱：「‧‧‧被撞以後的過程中，我沒有看到撞我
    機車的那輛機車及騎士，他撞了我之後就走了，是因為有二個路人把撞我機車的
    車牌號碼抄下來，我有跟警察講，然後才找到對方‧‧‧」等語，暨證人即負責
    本件車禍現場處理之臺北市政府警察局中山分局交通分隊警員丙○○於本院調查
    時到庭證稱：「‧‧‧我只有看到被撞的那台機車停在上海商銀前面，並沒有看
    到肇事的機車及騎士，我和同仁就分別對路人做初步查問及繪製現場圖、拍照，
    處理大約十幾分鐘，而被害人甲○○在我們去處理現場時，就已經被送到馬偕醫
    院，我是後來到馬偕醫院才看到她，一直到我們處理現場完畢，都沒有看到肇事
    的機車及騎士，是我們到醫院詢問甲○○，她告訴我們肇事機車號碼才找到肇事
    者‧‧‧」等語（以上參見本院九十三年四月二日訊問筆錄第二頁至第四頁），
    本件肇事後迄警員趕赴現場處理之過程約有十餘分鐘，倘異議人斯時果有旋於一
    分鐘內返回肇事現場之情事，豈有未發現被害人及車輛或警員之理，況現場處理
    警員及被害人更一致明確證述彼等自始至終均未曾見到異議人在現場，足見異議
    人上開辯解是否與實情相符，殊屬可疑，再異議人因本件交通事故涉犯刑法第一
    百八十五條之四駕駛動力交通工具肇事致人受傷而逃逸罪嫌，業經臺灣臺北地方
    法院檢察署檢察官於九十二年十二月二十五日以九十二年度偵字第二三五九一號
    提起公訴，嗣經臺灣臺北地方法院刑事庭審理後，異議人在該案審判中對其於上
    述時地騎車肇事致被害人甲○○受有下背挫傷、頸部扭傷之傷害而逃逸離去等情
    ，均坦承不諱，並表明願受科刑之範圍，臺灣臺北地方法院遂於九十三年三月三
    十一日以九十三年度交簡字第三五號判處異議人有期徒刑六月暨緩刑二年，有上
    開起訴書影本及刑事判決書檢索列印本各一份在卷足憑，益見異議人確有本件肇
    事致人受傷，未採取救護或其他必要措施，且未向警察機關報告而逃逸之違規行
    為，殆無疑問，其辯稱並無肇事逃逸之情事云云，顯屬事後圖卸推托之詞，要無
    足採。綜上所述，本件異議人既確有前揭違規事實，其所陳各端，又無從憑以認
    定原處分機關所為之裁決處分有何違誤或不當之處，原處分機關援引前開道路交
    通管理處罰條例規定，對異議人裁處吊銷駕駛執照，並終身不得考領駕駛執照，
    自屬適法有據，本件異議為無理由，應予駁回。
據上論斷，應依道路交通案件處理辦法第十九條，裁定如主文。
中      華      民      國      九十三      年     五     月    十二    日
                                        臺灣板橋地方法院交通法庭
                                            法  官  王  屏  夏
右正本證明與原本無異。
如不服本裁定，應於送達後五日內向本院提出抗告狀。
                                            書記官  楊  璧  華
中      華      民      國      九十三      年     五     月    十二    日
